# 关于复合金融工具分拆

提问人：大呆呆 时间：2019-01-10 14:58:33
尊敬的陈老师：想向您请教一个问题。例如：甲有限合伙企业（结构化主体基金）投资条款约定：基金持续时间 5 亿元，其中 A 公司投资 2 亿元，为优先级，每年支付 6% 的年息收益。五年后基金从所投项目退出，基金清算时，应从清算财产中优先分配其本金和每年的收益。如果基金在五年后无法从所投项目退出或退出后清算财产不足以支付 A 公司本金和6% 收益的，将由劣后级的 B 公司承担。假设其他条件符合劣后级B 公司合并该基金的要求。现在有两种观点：
第一种观点、在甲基金的单体报表将 A公司投入 2 亿元作为复核金融工具进行分拆，首先需要确定金融负债的账面价值，其次确定权益工具的入账价值。负债成分为未来支付五年利息的折现值，差额为权益工具金额。在劣后级 B 公司的合并报表层面做 “明股实债” 处理。
第二种观点：由于如果清算财产不足，年息要由劣后级 B 公司承担，因此每年支付年息计入 B 公司财务费用，甲公司支付时作为其他应收款。
请问：
1 、哪一种观点正确？
2 、如果按照第一种观点，负债成分为未来支付五年利息的折现值，差额为权益工具金额，那么基金公司每年再计提 6%年息时计入哪里？还是不用计提年息了，只偿还负债（因为负债是年息的折现值，只考虑年息的利息）？
万分感谢！

回答人：chenyiwei
该有限合伙企业本身是有存续年限限制的，到期必须清算，所以就该基金本身的报表而言，其接受 A、B的出资都符合金融负债定义。但根据《企业会计准则第 37 号——金融工具列报（ 2014 、 2017 年修订）》第三章 “特殊金融工具的区分” 的规定，劣后级 B 的出资可以在基金自身报表中视同权益（“发行方仅在清算时才有义务向另一方按比例交付其净资产的金融工具”），而优先级 A的出资仍应作为负债列示。相应地，基金分配给优先级 A的收益，在基金自身报表中即应确认为费用，而不是在 B 的合并报表层面才确认为费用。基金仍然是保证优先级 A 的本金安全和获得约定收益的首要义务人，B 的增信只是起到补充作用。

提问人：大呆呆 时间：2019-01-11 08:51:41
明白了，多谢陈老师！还有个问题，假如甲公司取得一笔本金为 1 亿元的贷款，无固定还款期限，自起息日至甲公司宣布贷款到期为止；年利率 10%，甲公司需在贷款前三年每年 12 月 31 日偿还当年的贷款利息，自第四年甲公司可执行决定是否支付利息，且利息不累计。
分析认为：甲公司承担了前三年每年支付贷款利息的合同义务，该部分应确认为金融负债，其余部分确认为权益工具。
具体操作：用前三年每年支付利息的折现值作为作为负债，用 1 亿元与其差额作为权益。
问题：每年确认利息时，是否还计入财务费用？还是直接冲减负债（当然折现利息的时间价值部分还是计入财务费）？如果不计入财务费用，如何在损益中体现贷款利息支出？如果计入财务费用，负债已经挂出来了，不就重复了吗？
困扰很长时间，请您指教！谢谢

回答人：chenyiwei
前期支付利息时冲减所确认的负债；后期支付利息作为利润分配处理。

提问人：大呆呆 时间：2019-01-12 15:36:30
请问陈老师，如果在五年后甲公司宣布贷款到期，偿还时如何进行处理？由于入账权益是差额，不足本金 1 亿元，如何减少？谢谢！

回答人：chenyiwei
此时应永久保留一项资本公积负数，表明原先的出资并未真正全部到位。